臺灣新竹地方法院刑事判決
111年度訴字第386號
公  訴  人  臺灣新竹地方檢察署檢察官
被      告  錢隆  



選任辯護人  陳宏兆律師
訴訟參與人  BF000-Z000000000（真實姓名年籍詳卷）  
代  理  人  張婉娟律師
上列被告因違反兒童及少年性剝削防制條例案件，經檢察官提起
公訴（110年度偵字第13943號），本院判決如下︰
    主  文
甲○犯拍攝少年為猥褻行為之電子訊號罪，處有期徒刑壹年肆月
；又犯拍攝少年為性交、猥褻行為之電子訊號罪，處有期徒刑壹
年伍月。應執行有期徒刑貳年。緩刑伍年，緩刑期間付保護管束
，並應於緩刑期間內履行及遵守下列事項：㈠依附件之本院一一
一年度附民字第六一五號和解筆錄內容履行；㈡於本案判決確定
後壹年內，向公庫支付新臺幣拾萬元；㈢於本判決確定之日起參
年內，向執行檢察官指定之政府機關、政府機構、行政法人、社
區或其他符合公益目的之機構或團體，提供貳佰肆拾小時之義務
勞務；㈣於本案判決確定之日起參年內，接受法治教育課程捌場
次。未扣案之手機壹支（含攝得之少年為性交、猥褻行為電子訊
號），沒收，於全部或一部不能沒收或不宜執行沒收時，追徵其
價額。
    事  實
一、甲○於民國110年7月間，經由檸檬交友軟體認識代號BF000-Z
    000000000號女子（94年1月生，真實姓名年籍詳卷，下稱甲
    女），詎其明知甲女為12歲以上未滿18歲之少年，竟基於拍
    攝少年為猥褻、性交行為之電子訊號之犯意，分別為下列行
    為：
　㈠於110年7月23日0時許，駕駛車牌號碼000-0000號自用小客車
    前往甲女位於新竹市東區食品路（詳細地址詳卷）住處附近
    ，再以上開交友軟體邀約甲女至車內，在不違反甲女意願與
    其為性交行為時，持有攝影功能之手機拍攝甲女裸露胸部及
    下體之照片後儲存於其手機中，而以此方式拍攝少年為猥褻
    行為之電子訊號，供己觀覽。
　㈡於110年7月25日2時許，駕駛車牌號碼000-0000號自用小客車
    前往甲女上址住處附近，再以上開交友軟體邀約甲女至車內
    ，在不違反甲女意願與其為性交行為時，持有攝影功能之手
    機拍攝其與甲女之性交行為及甲女裸露胸部及下體之照片後
    儲存於其手機中，而以此方式拍攝少年為性交、猥褻行為之
    電子訊號，供己觀覽。
　㈢嗣於110年8月5日16時許經社工陪同甲女之母即代號BF000-Z0
    00000000A號（下稱乙女）訪視甲女時得知上情，遂報警處
    理，經警使用甲女手機聯繫甲○於110年8月17日19時許在上
    址住處附近見面時，對其實施盤查，始悉上情。　　　　　
二、案經甲女、乙女告訴及新竹市警察局移送臺灣新竹地方檢察
    署檢察官偵查起訴。　　
    理  由
壹、程序事項：
一、告訴人即被害人甲女於本院審理中具狀請求為本案之訴訟參
    與，經本院依法徵詢檢察官、被告及辯護人意見後，於111
    年6月22日裁定准許其參與本案訴訟（本院卷第56頁至第57
    頁），合先敘明。　　
二、按宣傳品、出版品、廣播、電視、網際網路或其他媒體不得
    報導或記載有被害人之姓名或其他足以識別身分之資訊。行
    政及司法機關所製作必須公開之文書，不得揭露足以識別前
    項被害人身分之資訊。兒童及少年性剝削防制條例第14條第
    1 項、第2 項前段分別定有明文。次按，兒童及少年福利與
    權益保障法第69條第1 項第4 款、第2 項亦規定，司法機關
    所製作必須公開之文書，除有其他法律特別規定之情形外，
    不得揭露足以識別刑事案件、少年保護事件之當事人或被害
    人之兒童及少年身分之資訊。查本件被所犯之罪，屬上開規
    定之罪，且告訴人即訴訟參與人甲女（以下簡稱其為甲女）
    於案發時為未滿18歲之少年，而告訴人乙女（以下簡稱其為
    乙女）為甲女之母，因本院所製作之本案判決係屬必須公示
    之文書，為避免甲女、乙女之身分遭揭露，依上開規定，對
    於甲女、乙女之姓名、年籍資料等足資識別甲女、乙女身分
    之資訊，僅記載為代號或予以隱匿。
三、再者，被告以外之人於審判外之言詞或書面陳述，除法律有
    規定者外，不得作為證據。被告以外之人於審判外之陳述，
    經當事人於審判程序同意作為證據，法院審酌該言詞陳述或
    書面陳述作成時之情況，認為適當者，亦得為證據。當事人
    、代理人或辯護人於法院調查證據時，知有第159條第1項不
    得為證據之情形，而未於言詞辯論終結前聲明異議者，視為
    有前項之同意。刑事訴訟法第159條第1項、第159條之5分別
    定有明文。經查，本判決所引用被告以外之人於審判外之陳
    述等供述證據，檢察官及被告、辯護人就其中部分證據方法
    ，於準備程序均表示同意有證據能力（本院卷第99頁），且
    檢察官及訴訟參與人之代理人、被告暨其辯護人並就全部供
    述證據或非供述證據等證據方法，均未於言詞辯論終結前聲
    明異議，本院審酌上開供述證據作成時，並無違法或不當之
    情況，另其餘所依憑判斷之非供述證據，亦無證據證明係違
    反法定程序所取得，且均無證明力明顯過低之情形，或有其
    他不得作為證據之情形，復均經本院於審判程序依法進行調
    查，並予以當事人辯論，被告之訴訟防禦權，已受保障，因
    認上開供述證據及非供述證據等證據方法，均適當得為證據
    ，應認均有證據能力。　　
貳、實體部分：
一、本院認定犯罪事實所憑證據及認定之理由：　　
　　前揭犯罪事實，業據被告於警詢、偵查、本院審理程序時均
    坦承不諱（13943號偵卷第5頁至第7頁、第87頁至第89頁；
    本院卷第183頁），核與證人甲女、乙女於警詢、偵查之證
    述情節大致相符（13943號偵卷第9頁至第12頁、第13頁至第
    14頁、第17頁至第18頁、第39頁至第41頁），並有車輛詳細
    資料報表、本院111年聲調字第6號通信調取票（0000000000
    、0000000000）、員警職務報告附通訊軟體LINE對話紀錄截
    圖、門號0000000000號雙向通聯及上網歷程紀錄資料、遠傳
    查詢資料（0000000000）各1份、通訊軟體LINE對話紀錄截
    圖、google地圖與街景、相片數張（13943號偵卷第19頁至
    第20頁、第21頁至第27頁、第28頁、第47頁、第49頁至第69
    頁、第70頁至第82頁、第83頁至第84頁），足認被告上開任
    意性之自白與事實相符，堪以採信。綜上，本案事證明確，
    被告犯行洵堪認定，應依法論科。
二、論罪科刑：
　㈠按電子訊號可分為數位訊號及類比訊號，如行為人以行動電
    話或電子數位機器對他人所拍攝之裸照、性交影片等，係利
    用影像感應功能，將物體所反射的光轉換為數位訊號，壓縮
    後儲存於內建的記憶體或是記憶卡上，再透過電子視覺化顯
    示器，讓電子訊號可以被視覺化在顯示器上輸出，在無證據
    證明該等數位訊號業已經過沖洗或壓製之過程而成為實體之
    物品（如錄影帶、光碟、相紙等），該行為人所拍攝或製造
    者，應僅屬於「電子訊號」。核被告所為，均係犯兒童及少
    年性剝削防制條例第36條第1項之拍攝少年為猥褻、性交行
    為之電子訊號罪。
　㈡被告所犯上開2罪間，犯意各別，行為互殊，應予以分論併罰
    。　　　　
　㈢被告上開犯行，雖係對未滿18歲之少年故意犯罪，然兒童及
    少年性剝削防制條例第36條第2項規定，已將「少年」列為
    犯罪構成要件，係以被害人年齡所設特別規定，依兒童及少
    年福利與權益保障法第112條第1項但書規定，自無再依同條
    項前段規定加重處罰之餘地，附此敘明。
　㈣辯護人雖以被告智識程度不高，且雙方行為是在合意下發生
    ，本案並無額外散布情形，請求本院依刑法第59條從輕量刑
    等語（本院卷第191頁）。惟按，刑法第59條之酌量減輕其
    刑，必於犯罪之情狀，在客觀上足以引起一般同情，認為即
    予宣告法定最低度刑期，猶嫌過重者，始有其適用，至於犯
    罪動機、情節輕微、素行端正、家計負擔、犯後態度等情狀
    ，僅可為法定刑內科刑酌定之標準，不得據為酌量減輕之理
    由（最高法院101年度台上字第679號判決要旨參照）。經查
    ，被告自承為大學畢業之智識程度，先前有與未成年發生性
    行為之妨害性自主前科紀錄等語（本院卷第189頁），且被
    告前確實因妨害性自主案件，經北部地方軍事法院以100年
    度訴字第228號判決判處有期徒刑6月（共2罪），應執行有
    期徒刑8月，緩刑2年確定等情，有臺灣高等法院被告前案紀
    錄表在卷可查（本院卷第171頁至第172頁），足認被告前已
    因和未成年人發生性行為經法院判決確定，並依其大學畢業
    之智識程度，應當瞭解在與未成年異性相處之分際上，更需
    謹言慎行，卻仍犯本案拍攝少年為猥褻、性交行為之電子訊
    號罪，顯然無視其行為對未成年人身心發展之危害，難認有
    何情輕法重，在客觀上足以引起一般同情而顯可憫恕之處，
    自無適用刑法第59條規定酌減其刑之餘地，附此敘明。
　㈤爰審酌被告明知甲女為未滿18歲之少年，正值身心發展階段
    ，判斷力及自我保護能力未臻成熟，竟為刺激、滿足一己私
    慾，拍攝甲女之猥褻、性交影像，情節非輕，對於甲女身心
    發展具有不良影響，性觀念偏差，應予非難，且其前已有妨
    害性自主之前案紀錄，卻未知錯能改，再為本案犯行，難認
    被告所生損害輕微，惟念被告犯後終能坦承犯行，業已和甲
    女之法定代理人即乙女達成和解，並支付部分款項等情，有
    本院111年度附民字第615號和解筆錄1份附卷可參（本院卷
    第193頁至第194頁），兼衡被告大學畢業之智識程度，現從
    事服裝加工業，家庭經濟狀況普通，未婚無子女，目前與母
    親同住等一切情形（本院卷第189頁），分別量處如主文所
    示之刑，並定應執行之刑。
  ㈥末查，被告前因妨害性自主案件，經北部地方軍事法院以100
    年度訴字第228號判決判處有期徒刑6月（共2罪），應執行
    有期徒刑8月，緩刑2年，緩刑期間付保護管束確定，嗣於10
    3年5月13日緩刑期滿而未經撤銷等情，有臺灣高等法院被告
    前案紀錄表（本院卷第171頁至第172頁）附卷憑參，是其原
    先所受之刑之宣告失其效力，其因一時失慮致為本件犯行，
    且犯後已與乙女達成和解及給付部分款項等情，已如前述，
    並衡以乙女、訴訟參與人代理人於本院審理程序中均表示同
    意給予被告緩刑等語（本院卷第190頁），信歷此次偵審程
    序，其已知所警惕而無再犯之虞，故本院認上開所宣告之刑
    以暫不執行為適當，爰依刑法第74條第1 項第1 款規定，宣
    告緩刑5年；然為使被告恪遵與乙女所達成之和解條件，爰
    依刑法第74條第2項第3款之規定，諭知被告應如期履行如附
    件所載之和解內容；另考量被告之經濟狀況、就本案所涉之
    犯罪情節，依刑法第74條第2項第4款規定，諭知被告應於判
    決確定後1年內向公庫支付新臺幣10萬元；復為使被告深切
    反省並預防再犯，且令其能從中深切記取教訓，暨督促時時
    警惕，本院認亦應課予一定條件之緩刑負擔，爰依刑法第74
    條第2項第5款之規定，諭知被告應於本判決確定之日起3年
    內，向執行檢察官指定之政府機關、政府機構、行政法人、
    社區或其他符合公益目的之機構或團體，提供240小時之義
    務勞務；此外，本院亦斟酌本案犯罪情節，認被告係未能正
    視少年之獨立人格，且對他人性自主意思之觀念、心態有所
    偏差而為本案犯行，為期被告能尊重他人身體及性意識之自
    主權，避免再犯，以達前述宣告緩刑之目的及效果，併依刑
    法第74條第2項第8款之規定，諭知被告亦應於本判決確定後
    3年內接受法治教育課程8場次；並依刑法第93條第1項第2款
    、兒童及少年福利與權益保障法第112條之1第1項規定，為
    被告於緩刑期間付保護管束之諭知。倘被告違反本判決所諭
    知之負擔情節重大，足認原宣告之緩刑難收其預期效果，而
    有執行刑罰之必要者，依刑法第75條之1第1項第4款規定，
    得撤銷其緩刑之宣告。
　㈦至兒童及少年福利與權益保障法第112條之1第1項、第2項規
    定「成年人故意對兒童及少年犯兒童及少年性剝削防制條例
    、刑法妨害性自主罪章、殺人罪章及傷害罪章之罪而受緩刑
    宣告者，在緩刑期內應付保護管束。法院為前項宣告時，得
    委託專業人員、團體、機構評估，除顯無必要者外，應命被
    告於付保護管束期間內，遵守下列一款或數款事項：一、禁
    止對兒童及少年實施特定不法侵害之行為。二、完成加害人
    處遇計畫。三、其他保護被害人之事項」，乃為維護兒童及
    少年權益，防止行為人再犯，制定緩刑宣告應負擔之相關配
    套措施，惟查，被告故意對甲女犯兒童及少年性剝削防制條
    例之罪，依上開條文之規定，應於緩刑期間付保護管束。又
    本院已宣告被告應於判決確定之日起3年內接受8場次之法治
    教育課程，是本案並無再依兒童及少年福利與權益保障法第
    112條之1第2項規定命被告於付保護管束期間內再另行遵守
    特定事項之必要，併予敘明。　　
三、沒收：
    按兒童及少年性剝削防制條例第36條第1 項至第4 項之物品
    ，不問屬於犯罪行為人與否，沒收之，兒童及少年性剝削防
    制條例第36條第6 項定有明文。經查，未扣案之被告持用以
    拍攝本案甲女為猥褻、性交行為電子訊號之手機，係被告犯
    兒童及少年性剝削防制條例第36條第1項之拍攝少年為猥褻
    、性交行為電子訊號罪所用之物等情，據被告供述詳實（本
    院卷第184頁），被告雖稱該手機業已丟棄等語（本院卷第1
    88頁），惟並無積極證據證明該手機業已確實滅失，則揆諸
    前揭條文意旨，自應依兒童及少年性剝削防制條例第36條第
    6項規定，不問屬於犯人與否，而宣告沒收之；又被告拍攝
    之甲女猥褻、性交行為之電子訊號，雖未扣案惟既然經被告
    拍攝後儲存於其使用之手機中，且無證據證明業已滅失，故
    依上開條文規定一併宣告沒收。
據上論斷，應依刑事訴訟法第299條第1項前段，判決如主文。　
本案經檢察官葉子誠提起公訴，經檢察官劉正祥、鄒茂瑜到庭執
行職務。　　
中　　華　　民　　國　　111 　年　　10　　月　　19　　日
                  刑事第八庭審判長法  官  楊數盈
                                  法  官  江宜穎
                                  法  官  崔恩寧
以上正本證明與原本無異。
如不服本判決應於收受本判決後20日內向本院提出上訴書狀，上
訴書狀應敘述具體理由。上訴書狀未敘述上訴理由者，應於上訴
期間屆滿後20日內補提理由書狀於本院(均須按他造當事人之人
數附繕本 )「切勿逕送上級法院」。 
中　　華　　民　　國　　111 　年　　10　　月　　19　　日
                                  書記官  莊琬婷 
　　　　　　　　　　　　
附錄本案論罪科刑法條全文：　　
兒童及少年性剝削防制條例第36條
拍攝、製造兒童或少年為性交或猥褻行為之圖畫、照片、影片、
影帶、光碟、電子訊號或其他物品，處1年以上7年以下有期徒刑
，得併科新臺幣1百萬元以下罰金。
招募、引誘、容留、媒介、協助或以他法，使兒童或少年被拍攝
、製造性交或猥褻行為之圖畫、照片、影片、影帶、光碟、電子
訊號或其他物品，處3年以上7年以下有期徒刑，得併科新臺幣3
百萬元以下罰金。
以強暴、脅迫、藥劑、詐術、催眠術或其他違反本人意願之方法
，使兒童或少年被拍攝、製造性交或猥褻行為之圖畫、照片、影
片、影帶、光碟、電子訊號或其他物品者，處7年以上有期徒刑
，得併科新臺幣5百萬元以下罰金。
意圖營利犯前三項之罪者，依各該條項之規定，加重其刑至二分
之一。
前四項之未遂犯罰之。
第1項至第4項之物品，不問屬於犯罪行為人與否，沒收之。

【附件：本院111年度附民字第615號和解筆錄】
和解成立內容：
  一、被告願給付原告新臺幣（下同）拾萬元，其中伍萬元，於
      111 年9 月28日當庭給付法定代理人BF000-Z000000000A
      ，其餘伍萬元，自民國111 年10月1 日起至112 年2 月10
      日止，按月於每月10日前給付壹萬元，並匯入法定代理人
      指定之金融帳戶。如有一期未履行，視為全部到期。
  二、被告應刪除關於111 年度訴字第386 號起訴書所載手機內
      所有關於原告之猥褻、性交行為或裸露原告身體任一部位
      之電子訊號，有轉傳、轉載至其他硬體、軟體設備者，亦
      應刪除。
  三、關於111 年度訴字第386 號原告之猥褻、性交行為或裸露
      原告身體任一部位之電子訊號，如有經散布、播送或販賣
      ，被告應另給付懲罰性違約金捌拾萬元，但如有其他損害
      原告仍得請求。
  四、兩造其餘請求均拋棄。
  五、訴訟費用各自負擔。